臺灣彰化地方法院刑事判決　　　　　　　　　　　　　九十一年度訴字第九四號
　　公　訴　人　臺灣彰化地方法院檢察署檢察官
　　被　　　告　甲○○
　　指定辯護人　本院公設辯護人　丁○○
右列被告因殺人未遂案件，經檢察官提起公訴（九十一年度偵字第三六五五號），本
院判決如左：
    主  文
甲○○殺人未遂，處有期徒刑伍年貳月。
扣案之水果刀壹把沒收。
    事  實
一、甲○○於民國九十一年四月七日凌晨三時十五分許，在彰化縣福興鄉○○村○○
    路○段二七九巷六號前，因鄰居乙○○未帶鑰匙，叫人開門時之聲響太大，引起
    其不滿，遂與乙○○發生口角後，竟基於殺人之故意，返回其住處取出水果刀刺
    殺乙○○之左腹部，致乙○○受有腹部穿刺傷併降結腸穿孔傷害，幸經鄰人談丙○○、閆立民將之送醫急救始免於難。嗣經乙○○報警而查獲，並扣得水果刀一
    把。
二、案經彰化縣警察局鹿港分局報請臺灣彰化地方法院檢察署檢察官偵查起訴。
    理  由
一、訊據被告甲○○矢口否認前揭犯行，辯稱：伊並沒有殺人云云。然查：（一）右
    揭犯犯罪事實業據被害人乙○○於警訊及偵審中指訴綦詳。（二）目擊證人丙○○於警訊及本院審理時證稱：事發時是晚上二、三點，因告訴人未帶鑰匙，叫伊
    幫她開門，住隔壁的被告說吵到他沒辦法睡覺，他們二人就起爭執，打來打去，
    伊上前將他們拉開，並將告訴人拉回，之後被告再一直罵，告訴人就再上前理論
    ，伊就看到被告拿一把水果刀出來，伊想說把刀搶起來，但只搶到刀鞘，當時伊
    很緊張，就上樓叫伊先生閆立民下來勸架，伊和先生下樓後，他們還在吵，就趕
    快將他們拉開，拉開後就看到告訴人身上插著水果刀；因伊剛搬到該處，事發前
    並沒有看過被告，事發時被告與告訴人都有喝酒，當時雖是晚上，但有燈，所以
    看的很清楚等語明確。（三）證人閆立民於警訊時證稱：伊雖未看到乙○○如何
    受傷，只見到被告與乙○○發生爭吵後，乙○○腰部便受傷流血等語屬實。亦足
    間接證明告訴人所受之傷害係被告所殺傷。（四）被告於本院審理時雖否認有殺
    人犯行，但亦供稱：伊並未與告訴人發生爭吵，當天晚上伊聽到隔壁在敲門，有
    起來看看，伊出來後「許雅玲」就把伊抱住，而不是告訴人乙○○，伊就將她推
    開而已；當天伊有喝一點點酒，是讓伊比較好睡等語。另於警訊時供稱：伊與乙○○、丙○○均無仇怨，乙○○是伊鄰居，伊認識她，因當天晚上乙○○不知何
    事在拍門吵，讓伊無法睡覺，才出來查看是為何事吵，伊才一出門，乙○○
    便衝向伊，伊只把她推開等語明確。顯見被告確係認識告訴人，且於事發當時被
    告確有出來查看並與告訴人發生爭執，而非與本院審理時所稱之「許雅玲」發生
    爭執。被告於警訊及本院審理時對其有出來查看及推開告訴人之情均記述甚詳，
    惟獨就其有持刀刺殺告訴人部分辯稱無之，足見其係避就之詞。（五）次查，告
    訴人中刀部位係在腹部，使告訴人因此受有左側腹部穿刺傷併降結腸穿孔，此有
    財團法人彰化基督教醫院出具之診斷書二紙在卷可按。況被告刺殺告訴人，令其
    所持之水果刀刀刃斷裂在告訴人體內，顯見被告用力之猛，且被告所刺之部佔位
    係告訴人之腹部，而腹部係屬人之重要部位，被告僅因細故即刺向告訴人要害部
    位，是被告之殺人意圖甚為灼然。此外，復有行兇後斷裂之水果刀一把扣案可資
    佐證。本件事證業已明確，被告所辯，無非卸責之詞，要無可採，其犯行洵堪認
    定。
二、核被告所為，係犯刑法第二百七十一條第二項、第一項之殺人未遂罪。被告已著
    手於犯罪行為之實行，惟尚未達犯罪之目的，其行為尚屬未遂階段，依刑法第二
    十六條前段之規定減輕其刑。爰審酌被告之品性、因於夜間就寢時遭人吵醒，一
    時氣憤致罹重典，其犯罪之手段、所生之危害、尚未賠償告訴人之損害，及其年
    歲已高、犯罪後之態度等一切情狀，量處如主文所示之刑，以示懲處。至扣案之
    已斷裂水果刀一把，被告雖否認係持該刀犯案，然業據證人丙○○證述其持該刀
    犯案明確，已如前述，足徵該水果刀係被告所有供犯罪所用之物，爰依刑法第三
    十八條第一項第二款之規定宣告沒收。
據上論斷，應依刑事訴訟法第二百九十九條第一項前段，刑法第二百七十一條第二項
、第一項、第二十六條前段、第三十八條第一項第二款，判決如主文。
本件經檢察官孫沛琦到庭執行職務。
中    華    民    國    九十一    年      十      月      二十五        日
                                  臺灣彰化地方法院刑事第一庭
                                      法      官  陳  秋  錦
右正本證明與原本無異。
如不服本判決，應於判決送達後十日內，向本院提出上訴狀(須附繕本)。
告訴人或被害人對於判決如有不服具備理由請求檢察官上訴者，其上訴期間之計算係
以檢察官收受判決正本之日期為準。
                                      法院書記官  于  淑  真
中    華    民    國    九十一    年       十      月      二十五       日
刑法第二百七十一條
殺人者，處死刑、無期徒刑或十年以上有期徒刑。
前項之未遂犯罰之。
預備犯第一項之罪者，處二年以下有期徒刑。
